最高法院民事裁定                              八十七年度台上字第一七八一號
    上   訴   人  全國藥品企業有限公司
    兼法定代理人  楊錫登
    共        同
    訴 訟代理 人  王東山律師
    複  代理  人  李美寬律師
                  李慧珠律師
    被  上訴  人  儷軒堂國際有限公司
    法 定代理 人  張軒銘
    訴 訟代理 人  李建賢律師
右當事人間請求損害賠償事件，提起刑事附帶民事訴訟上訴人對於中華民國八十六年
十月十四日台灣高等法院判決（八十六年度訴字第一八六號），提起上訴，本院裁定
如左：
    主  文
上訴駁回。
上訴訴訟費用由上訴人連帶負擔。
    理  由
按對於第二審判決上訴，非以其違背法令為理由，不得為之，民事訴訟法第四百六十
七條定有明文。依同法第四百六十八條規定，判決不適用法規或適用不當者，為違背
法令。而判決有同法第四百六十九條所列各款情形之一者，為當然違背法令。是當事
人提起上訴，如依民事訴訟法第四百六十八條規定，以第二審判決有不適用法規或適
用法規不當為理由時，其上訴狀或理由書應有具體之指摘，並揭示該法規之條項或其
內容。若係成文法以外之法則，應揭示該法則之旨趣。倘為司法院解釋、或本院之判
例，則應揭示該判解之字號或其內容。如以民事訴訟法第四百六十九條所列各款情形
為理由時，其上訴狀或理由書，應揭示合於該條款之事實。上訴狀或理由書如未依此
項方法表明者，即難認為已對第二審判決之違背法令有具體之指摘，其上訴自難認為
合法。本件上訴人對第二審判決提起上訴，雖以該判決違背法令為由，惟核其上訴理
由狀所載內容，係就原審取捨證據、認定事實之職權行使，指摘其為不當，並就原審
所論斷：系爭「增你高圖」之美術著作早於民國七十八年間即由被上訴人法定代理人
著作完成，依著作權法第十一、十二條之規定，自得約定以被上訴人為著作人，而被
上訴人又已登記為著作人，依法享有著作權，上訴人提出「儷人圖」之內政部著作權
登記謄本所載之著作完成日期為八十二年十月一日顯在其後，上訴人既在八十二、三
年間其公司銷售之「增高牌高登鈣」商品包裝盒上使用被上訴人享有著作權之「增你
高圖」美術著作，已侵害被上訴人之著作權，應連帶負損害賠償責任等情，泛言違法
，而未具體說明該論斷有何不適用法規或適用法規不當，並揭示該法規之條項或其內
容，及合於民事訴訟法第四百六十九條所列各款之事實，難認對該判決之如何違背法
令已有具體之指摘，依首揭說明，應認其上訴為不合法。又第三審法院應以第二審判
決確定之事實為判決基礎，故在第三審不得提出新攻擊方法。本件上訴人於第三審始
提出第一七四期翡翠雜誌影本，抗辯系爭「增你高圖」美術著作於七十七年間即已公
開發表，被上訴人應非著作權人云云，核屬新攻擊方法，本院依法自不得加以斟酌，
附此明。
據上論結，本件上訴為不合法。依民事訴訟法第四百八十一條、第四百四十四條第一
項、第九十五條、第八十五條第二項，裁定如主文。
中      華      民      國    八十七    年      七      月    三十一    日
                              最高法院民事第七庭
                                  審判長法官  朱  錦  娟
                                        法官  蘇  茂  秋
                                        法官  蘇  達  志
                                        法官  顏  南  全
                                        法官  葉  賽  鶯
      右正本證明與原本無異
                                              書  記  官
中      華      民      國    八十七    年      八      月     十七     日
